臺灣高等法院高雄分院刑事判決
110年度上訴字第997號
上  訴  人  
即  被  告  陳韋志



選任辯護人  劉家榮律師
            熊家興律師
            蔡詠晴律師
            邱敬瀚律師（期間：110.11.18～111.04.21）
上列被告因違反槍砲彈藥刀械管制條例案件，不服臺灣橋頭地方
法院109年度重訴字第2號，中華民國110年9月17日第一審判決（
起訴案號：臺灣橋頭地方檢察署108年度偵字第1737號），提起
上訴，本院判決如下：
    主  文
原判決關於非法製造可發射子彈具殺傷力之槍枝（即其附表編
號⒈所示）及定應執行刑部分撤銷。
甲○○犯非法持有可發射子彈具殺傷力之槍枝罪，處有期徒刑壹年
陸月，併科罰金新臺幣伍萬元，罰金如易服勞役，以新臺幣壹仟
元折算壹日。扣案如附表編號⒈所示改造手槍壹把（槍枝管制編
號：○○○○○○○○○○號，含彈匣壹個）沒收。
其他上訴駁回。
前開撤銷改判部分所示之刑，與駁回上訴部分（即原判決附表
編號⒉、編號⒊）所示之刑，應執行有期徒刑參年貳月，併科罰金
新臺幣玖萬元，罰金如易服勞役，以新臺幣壹仟元折算壹日。沒
收部分併執行之。
    事  實
一、甲○○明知可發射子彈具有殺傷力之改造手槍及具有殺傷力之
    子彈，均屬槍砲彈藥刀械管制條例所列管之危險物，非經許
    可，不得持有、寄藏，竟分別為如下犯行：
  ㈠甲○○基於持有可發射子彈具有殺傷力槍枝之犯意，於民國103
    年間某日，循不詳來源取得如附表編號⒈所示可發射子彈具
    有殺傷力之改造手槍1把，並非法持有之。
  ㈡甲○○另基於持有可發射子彈具有殺傷力槍枝之犯意，於105年
    間某日（原判決概括記載為後開為警查獲時點前某時），自
    綽號「阿明」之不詳姓名男性網友處，取得如附表編號⒉所
    示可發射子彈具有殺傷力之改造手槍1把，而自斯時起非法
    持有之。
  ㈢甲○○因其友人王浚溢（所犯持有槍枝及子彈犯行，已經本院1
    09年度上訴字第601號判處有期徒刑3年4月，併科罰金新臺
    幣5萬元，經最高法院110年度台上字第1866號判決駁回上訴
    確定）擔心受同夥小弟與人衝突開槍之事所株連而遭查緝，
    為避風頭，於108年1月26、27日間某時，持附表編號⒌所示
    可發射子彈具有殺傷力之改造手槍1把及附表編號⒍所示制
    式子彈29顆等物，至甲○○坐落高雄市○○區○○街00巷00號之住
    處委託代為保管。乃甲○○又基於寄藏可發射子彈具有殺傷力
    槍枝及子彈之犯意予以收受，並將上開槍枝、子彈藏放在其
    停放上址住處一樓前方車棚之車牌號碼00-0000號自用小貨
    車內而寄藏之。
二、嗣甲○○因另遭人以其涉嫌之其他持有槍枝事實（嗣未經查獲
    ）予以檢舉，為承辦之臺南市政府警察局歸仁分局仁德分駐
    所警員，於108年1月30日上午7時45分許，持臺灣橋頭地方
    法院核發之搜索票，前往其上址住處執行搜索時，在警方尚
    不知其犯有本案犯行前，主動向到場執行搜索之警員自首，
    並帶同至該址一樓前方車棚等處，分別自停放之車牌號碼00
    -0000號自用小貨車（登記車主甲○○）內，取出其藏放如前
    開事實欄㈢所寄藏改造手槍及子彈（附表編號⒌、⒍）之槍
    盒（下稱Ａ槍盒），及裝有如前開事實欄㈡所持有之改造手
    槍（附表編號⒉）、不具殺傷力之非制式子彈、非屬槍砲主
    要組成零件之槍身、彈匣、滑套、複進簧、複進簧桿等物（
    附表編號⒊）之槍盒（下稱Ｂ槍盒）；自車牌號碼00-0000號
    之自用小貨車（登記車主為甲○○之父經營之○○蛋行）內，取
    出裝有如前開事實欄㈠所持有改造手槍（附表編號⒈）之槍
    盒（下稱Ｃ槍盒），以將該等槍枝、子彈報繳予警方扣案並
    接受裁判，因而查悉上情。
三、案經臺南市政府警察局歸仁分局報告臺灣橋頭地方檢察署檢
    察官偵查起訴。
    理  由
壹、證據能力部分
一、關於扣案槍枝、子彈等證物部分
　㈠本件檢察官舉證如附表所示用為證明被告犯罪事實之槍枝、
    子彈等證物，固據上訴人即被告甲○○（下稱被告）之辯護人
    於本院審理時，以此為證人即前揭將槍枝寄交被告之人王浚
    溢，及據證人即承辦警員李璧池於原審審理時證稱為本案檢
    舉人之乙○○二人，配合警方進行「陷害教唆」所取得之證據
    為由，爭執其證據能力（本院卷第27頁至第31頁、第125頁
    、第131頁、第143頁、第144頁、第349頁）。惟查：
　⒈本案之檢舉人及檢舉筆錄均非王浚溢或其所為，除據證人即
    承辦警員李璧池於原審審理時到庭證述在卷，並有臺灣橋頭
    地方法院108年度聲搜字第51號聲請搜索票案卷（影本）隨
    卷可參。而王浚溢將前開事實欄㈢所示槍枝、子彈託交被告
    寄藏之犯行，正是因本案被告經查獲而供出來源後，始為警
    據此更循線查獲，王浚溢並因而經本院109年度上訴字第601
    號第二審（原審臺灣橋頭地方法院108年度訴字第470號）判
    決判處有期徒刑3年4月，併科罰金新臺幣（下同）5萬元，
    經最高法院駁回上訴而確定等情，有判決書及該案全卷（影
    本）在卷可稽。質言之，苟依辯護人所述，本案果係王浚溢
    為陷害被告而刻意栽槍，則不論其動機及目的為何，竟需以
    自我誣陷而隨同承受如此重刑為代價，顯與一般正常事理大
    相逕庭，無從想像。縱令其遭被告供出而為警查辦係出於原
    本計畫之外，則在警詢及偵審程序中，自無不將共同配合在
    先而嗣後坐視不理之合作警員托出作證，以求自保、自清，
    卻反而忍氣吞聲而始終默默承受之理，是被告及辯護人關於
    此部分之質疑，顯難成立。
　⒉次就前開經證人即承辦警員指為檢舉人之乙○○部分，固據被
    告指稱其人於108年1月間王浚溢前來寄槍時，亦曾隨同前來
    云云，並於偵查中提出乙○○貼在臉書之不明槍枝照片（偵卷
    第43頁）而指稱係王浚溢前開寄藏之同一槍枝云云（偵卷第
    65頁），以實其說。然此除與證人王浚溢於原審審理時，就
    其前揭時地前往上址寄交槍枝之情形，明確證稱：伊係一人
    前往，現場並僅有伊與被告二人；伊與乙○○很久沒有聯絡了
    （原審卷㈡第183頁）等情，已然不符。縱比對被告所稱截自
    乙○○臉書之上開槍枝（下稱前者）照片，與卷附事實欄㈢所
    示王浚溢寄藏之槍枝（即附表編號⒌所示；下稱後者）外觀
    （聲搜卷第53頁），亦有明顯差異處如下：①就準星之造型
    部分—前者為三角型、後者為長方型。②就照門之造型部分—
    前者僅短短一小段、後者則明顯較長並略呈由後往前斜傾之
    設計，顯係不同之物。遑論與扣案如附表編號⒈、⒉所示其
    他二把槍枝，甚至卷附檢舉人最初用為檢舉依據之照片中所
    示槍枝，亦均迥然有別。是被告此部分所指，要與事實不符
    。衡情，本件苟如被告所述，王浚溢於前揭時地前往託交槍
    枝時，果曾帶同乙○○前往，而隨即便與被告先後為警查獲並
    獲判重刑，則其懷疑、憎恨乙○○尚且不及，自無為之隱瞞、
    甚至予以迴護之必要。是被告此部分所辯，亦難認有據。
　⒊又被告於本院審理時，雖翻異前詞而辯稱上開3把手槍均為王
    浚溢與乙○○一次帶來，並以裝成一整袋之狀態交付，非如證
    人王浚溢所述僅交予1把手槍及子彈云云（本院卷第344頁）
    。然本件茍如被告及其辯護人所辯，證人王浚溢或乙○○，甚
    或連同承辦之警員間，果有該所稱以栽槍方式陷害被告之事
    實，則其僅以1把交付即目的已達，又何需將取得不易，且
    原本可以分次查報、分次獲取績效或獎勵之3把槍枝一次交
    出，亦與常理有違。遑論被告於本院審理時，既稱王浚溢就
    扣案槍枝等物係以裝成一大袋之狀態交付，在其嗣經檢視過
    後，為免惹禍上身，並隨即要求王浚溢速來取回云云（本院
    卷第346頁），依此情形，則其力求完整以保持原狀、或至
    少一併存放以等候王浚溢取回而撇清關係尚唯恐不及，又何
    需如隨後所稱，因一車之置物箱放置不下，乃分別置於上開
    兩車云云（本院卷第346頁），而形成不論何人、駕駛何車
    外出，車上均至少有1把槍隨車而提高偶然為警查獲或發生
    意外之風險及狀態，所辯顯與事實不符。
　⒋至於被告及其辯護人提出其他包括：本案卷附檢舉人之檢舉
    筆錄係製作在先（108年1月10日），而嗣後方由王浚溢前往
    寄槍（108年1月中旬，或1月26、27日）；及王浚溢曾經表
    示經警方查獲而損失4把槍枝，可與本案對應云云等辯解，
    以為質疑。然此所辯，或係建立在其自行建構，即以王浚溢
    或乙○○確有所指栽槍行徑、檢舉人亦確為警方刻意安排云云
    之假設為前提而循環論證；或與證人王浚溢於原審審理中，
    對於辯護人設題問以：「所以你寄了4支在他那邊？」云云
    時，已經明確證稱：「沒有，我只寄1把，他總共被衝了4把
    。」等語以為釐清（原審卷㈡第174頁）之情節不符，要無可
    取。
　㈡綜上所述，被告及辯護人前開以本件有陷害教唆情事之質疑
    ，既不足取。茲依前述，本案係因警方據報而依法向法院聲
    請令狀，並經原審法院審查而核發搜索票所為。則其查獲並
    扣得上開槍枝及子彈等物之原因，不論係警方依法執行搜索
    而取得並扣案，或因被告自行報繳，經核於法均無不合，要
    無違法取得情事，其證物並對本案被告犯罪事實之證明有直
    接關連，自應認為有證據能力。　
二、其他部分
　㈠供述證據部分
　　按被告以外之人於審判外之陳述，雖不符刑事訴訟法第159 
    條之1至之4之規定，然經當事人於審判程序同意作為證據，
    法院審酌該言詞陳述或書面陳述作成時之情況，認為適當者
    ，亦得為證據，刑事訴訟法第159條之5第1項定有明文。本
    判決後開引用具有傳聞證據性質之證據資料，除依法原已符
    合傳聞例外而有證據能力者外，已經檢察官、被告及其辯護
    人於審理期日同意為證據使用（本院卷第125頁），並經本
    院審酌該證據作成之情況，既無違法取得情事，復無證明力
    明顯過低等情形，以得供做法院判斷事實之依據為適當，認
    為均有證據能力，得為證據。
　㈡非供述證據部分
　　卷附採證照片係以機械方式，利用光學物理及數位顯像原理
    留存並呈現之影像，非經人之觀察、記憶輾轉表述所得，不
    具供述證據之性質，無「傳聞證據排除法則」之適用，依其
    內容及客觀呈現狀態，復無證據可認有何偽造、變造或違法
    取得情事，並與公訴意旨指述之事實有關聯性，應認有證據
    能力。
貳、實體部分
一、認定犯罪事實所憑之證據及理由
  ㈠被告於前揭時地經警方持臺灣橋頭地方法院核發之搜索票，
    至其上址住處執行搜索，以調查檢舉人檢舉其另外涉及之其
    他持有槍枝案件時，而在警方尚未有所獲前，自行向承辦之
    警員自首本件如事實欄㈠、㈡、㈢所示犯行，並帶同警方在
    上開停放之二輛自用小貨車內，分別取出如附表編號⒈、⒉
    、⒌所示具有殺傷力之改造手槍3把，及附表編號⒍所示制式
    子彈29顆而報繳供警方扣案等情。業據被告於108年1月30日
    警詢中（警卷第1頁至第4頁）、同日接受檢察官首次訊問時
    （偵卷第15頁至第16頁），乃至於108年1月31日經原審法院
    行偵查中羈押審查程序時（聲羈卷第10頁），均供承不諱（
    另自白製造槍枝部分因欠缺補強證據而不能證明，詳后）。
    並經證人即承辦本案之臺南市政府警察局歸仁分局仁德分駐
    所副所長李璧池（原審卷㈡第138頁至第143頁、第153頁）、
    警員楊仁傑（原審卷㈡第164頁至第166頁）於原審審理時，
    就渠參與執行及查獲之過程證述在卷；及證人王浚溢於警詢
    、偵訊及原審審理時，就如事實欄㈢所示委託被告保管槍枝
    、子彈等事實（調警卷㈠第3頁至第6頁；偵卷第176頁至第18
    2頁、第189頁至第190頁；原審卷㈡第168頁至第169頁、第17
    7頁至第183頁、第185頁至第186頁）證述綦詳。復有被告於
    偵查中所提出，內容記載證人王浚溢於108年2月21日即本案
    事發數日後，經被告之數名友人藉由與其談話、討論之機會
    ，暗中錄下內容包括王浚溢向其等表明寄槍之原因係：「少
    年仔在那邊跟人家開槍啦，那件沒中新聞啦，那件都沒有報
    出來，雙方都有，他們有開，我們也有開」、「那都沒事的
    啦，都沒章沒報的啦，那是大家私底下約出來吵的，查頭（
    賊頭）那邊都搓完了」、「大家都沒傷，阿就是那陣子，太
    過揚，我才想說先放兩天，我再來拿回來，那幾天少年仔都
    被人家沖（衝）去了，我才想說趕緊拿過來放2日，等比較
    平靜。」等語在內之錄音譯文（偵卷第111頁），及臺南市
    政府警察局歸仁分局109年12月28日南市警歸偵字第1090669
    621號函及所附警員職務報告、被告住居所示意圖、查扣附
    表所示扣案物之位置圖、查獲現場照片及說明（原審卷㈠第
    281頁至第295頁、第335頁；原審卷㈡第241頁）、臺灣橋頭
    地方法院108年度聲搜字第51號搜索票（警卷第8頁）、搜索
    扣押筆錄及扣押物品目錄表（警卷第9頁至第12頁、第14頁
    ）、車牌號碼00-0000號、OO-OOOO等二輛自用小貨車之車輛
    詳細資料報表（警卷第39頁至第40頁）、臺南市政府警察局
    槍枝初步檢視報告表及照片（警卷第15頁至第29頁）、查獲
    現場照片（警卷第30頁至第34頁）、扣押物品照片（警卷第
    34頁至第35頁；偵卷第93頁至第95頁；原審卷㈠第297頁至第
    307頁）附卷可參。以及附表編號⒈、⒉、⒌所示改造手槍共3
    把、附表編號⒍所示子彈共29顆扣案可憑。又附表編號⒈、
    ⒉、⒌所示改造手槍經鑑定結果，均為可發射子彈具有殺傷力
    之改造手槍；附表編號⒍所示子彈經鑑定結果，亦為具有殺
    傷力之制式子彈一節，有內政部警政署刑事警察局108年3月
    21日刑鑑字第1080014952號鑑定書（偵卷第97頁至第104頁
    ）、110年3月3日刑鑑字第1100006740號函（原審卷㈡第59頁
    ）在卷可證（內容詳附表備註欄所示），堪信為真。
　㈡訊據被告繼前述在偵查中經檢察官初訊及原審法院行偵查中
    羈押審查程序中自白犯行之後，於108年3月20日接受檢察官
    複訊時，連同嗣後在原審及本院審理時，雖均翻異前詞，改
    稱前開槍枝、子彈等物均為證人王浚溢與乙○○二人，於108
    年1月中旬，連袂持往上址託其保管云云；辯護人亦隨之以
    本案被告係遭王浚溢、乙○○二人配合警方進行「陷害教唆」
    所致云云為被告辯護，並提出傳喚乙○○到庭證述，及函調臺
    南市政府警察局歸仁分局仁德分駐所乙○○接受查察紀錄之聲
    請（本院卷第135頁至第137頁）。惟查，證人王浚溢係因擔
    心受同夥小弟與人衝突開槍之事所株連而遭查緝，為避風頭
    ，乃將事實欄㈢所示槍枝、子彈等物託付予被告寄藏一節，
    已如前引被告自行提出之錄音譯文所示，經核與證人即被告
    之友人戴致浤於偵查中證稱親聞被告自己轉述此情之意旨相
    合（偵卷第158頁）。另被告及其辯護人用為主張本案有所
    稱陷害教唆情事之說詞，或均與常理嚴重悖離；或係建立在
    渠自行建構之循環論證邏輯基礎下所為，均無可採等情，已
    經本院詳予析論如上（詳前文：壹、一、㈠⒈⒉⒊⒋、㈡所示），
    於茲不贅。衡情，本案被告既因自首犯罪而為警查獲，隨即
    並於警詢及檢察官初訊時自白包括分別取得各該槍枝及子彈
    在內之各筆犯行，核其情節，均為被告自行供出，而非有任
    何既存之訊息或說法供其附和、配合。乃其嗣後為求翻異，
    卻將已經自承係分別取得，客觀上亦確實呈現其以互異之方
    法及狀態資為區隔而分別持有該槍枝、子彈等物之事實，改
    稱係王浚溢等人以整袋包裝之狀態一次交付云云，以扭轉並
    建構其所稱遭渠等配合警方陷害之基礎及說詞，情詞牽強，
    顯係嗣後為飾卸罪責所為，欲蓋彌彰。則本件事實既已明確
    ，並無被告所稱遭陷害教唆情事。辯護人前開聲請調查之證
    據，充其量既建立在被告並無本案犯行之前提下，另行探查
    所指證人有無陷害教唆之動機及可能，然其前提既經上開論
    述並證明與事實不符而不存在，本院經更新審理並審酌後，
    認為無調查之必要，爰不予調查，附此敘明。
　㈢綜上所述，本件被告犯罪事證已臻明確，犯行堪予認定，應
    依法論科。
二、論罪部分
　㈠新舊法比較
　⒈按行為後法律有變更者，適用行為時之法律；但行為後之法
    律有利於行為人者，適用最有利於行為人之法律，刑法第2
    條第1項定有明文。本案於被告為各次犯行後，槍砲彈藥刀
    械管制條例第4條、第7條、第8條規定，雖已於109年6月10
    日經總統以華總一義字第10900064791號令修正公布，並自
    同年月12日施行。依修正前第4條第1項第1款之規定：「本
    條例所稱槍砲、彈藥、刀械如下：一、槍砲：指火砲、肩射
    武器、機關槍、衝鋒槍、卡柄槍、自動步槍、普通步槍、馬
    槍、手槍、鋼筆槍、瓦斯槍、麻醉槍、獵槍、空氣槍、魚槍
    及其他可發射金屬或子彈具有殺傷力之各式槍砲。」；第7 
    條規定：「（第1項）未經許可，製造、販賣或運輸火砲、
    肩射武器、機關槍、衝鋒槍、卡柄槍、自動步槍、普通步槍
    、馬槍、手槍或各類砲彈、炸彈、爆裂物者，處無期徒刑或
    7年以上有期徒刑，併科新臺幣3,000萬元以下罰金。（第4
    項）未經許可，持有、寄藏或意圖販賣而陳列第1項所列槍
    砲、彈藥者，處5年以上有期徒刑，併科新臺幣1,000 萬元
    以下罰金。」，第8條規定：「（第1項）未經許可，製造、
    販賣或運輸鋼筆槍、瓦斯槍、麻醉槍、獵槍、空氣槍或第4
    條第1項第1款所定其他可發射金屬或子彈具有殺傷力之各式
    槍砲者，處無期徒刑或5年以上有期徒刑，併科新臺幣1,000
    萬元以下罰金。（第4項）未經許可，持有、寄藏或意圖販
    賣而陳列第1項所列槍枝者，處3年以上10年以下有期徒刑，
    併科新臺幣700萬元以下罰金。」。而修正後第4條第1項第1
    款則規定：「本條例所稱槍砲、彈藥、刀械如下：一、槍砲
    ：指『制式或非制式』之火砲、肩射武器、機關槍、衝鋒槍、
    卡柄槍、自動步槍、普通步槍、馬槍、手槍、鋼筆槍、瓦斯
    槍、麻醉槍、獵槍、空氣槍、魚槍及其他可發射金屬或子彈
    具有殺傷力之各式槍砲。」；第7條規定：「（第1項）未經
    許可，製造、販賣或運輸『制式或非制式』火砲、肩射武器、
    機關槍、衝鋒槍、卡柄槍、自動步槍、普通步槍、馬槍、手
    槍或各類砲彈、炸彈、爆裂物者，處無期徒刑或7年以上有
    期徒刑，併科新臺幣3,000萬元以下罰金。（第4項）未經許
    可，持有、寄藏或意圖販賣而陳列第1項所列槍砲、彈藥者
    ，處5年以上有期徒刑，併科新臺幣1,000萬元以下罰金。」
    ，第8條規定：「（第1項）未經許可，製造、販賣或運輸『
    制式或非制式』鋼筆槍、瓦斯槍、麻醉槍、獵槍、空氣槍或
    第4條第1項第1款所定其他可發射金屬或子彈具有殺傷力之
    各式槍砲者，處無期徒刑或5年以上有期徒刑，併科新臺幣1
    ,000萬元以下罰金。（第4項）未經許可，持有、寄藏或意
    圖販賣而陳列第1項所列槍砲者，處3年以上10年以下有期徒
    刑，併科新臺幣700萬元以下罰金。」。依修正草案總說明
    意旨可知，本次修正係因現行實務查獲具殺傷力之違法槍枝
    ，多屬非制式槍枝，可遠距離致人死傷，且殺傷力不亞於制
    式槍枝，對人民生命、身體、自由及財產法益之危害，實與
    制式槍枝無異，無再區分制式與否而分別適用第7條或第8條
    處罰之必要，而認「非制式槍砲」與「制式槍砲」之罪責應
    一致處罰。亦即依修正後規定，已不再區分制式或非制式，
    而是依管制槍砲之類型區分，凡屬修正後第7條所規範之「
    火砲、肩射武器、機關槍、衝鋒槍、卡柄槍、自動步槍、普
    通步槍、馬槍、手槍或各類砲彈、炸彈、爆裂物」之類型者
    ，不論制式或非制式，均依修正後第7條規定處罰；若屬修
    正後第8條所規範之「鋼筆槍、瓦斯槍、麻醉槍、獵槍、空
    氣槍或第4條第1項第1款所定其他可發射金屬或子彈具有殺
    傷力之各式槍砲」類型者，不論制式或非制式，均依修正後
    第8條規定處罰。換言之，行為人製造、持有或寄藏同條例
    第7條第1項所列具殺傷力之特定類型非制式槍枝，依修法前
    之實務見解，雖可適用較輕之同條例第8條第1項或第4項規
    定處罰，然修法後縱其殺傷力不若制式槍枝，仍應依同條例
    第7條第1項或第4項規定處罰。
　⒉本案被告所分別持有及寄藏如附表編號⒈、⒉、⒌所示之槍枝
    經鑑定結果，均為具有殺傷力之改造手槍，已如前述。若依
    修正前規定，屬「其他可發射金屬或子彈具有殺傷力之各式
    槍砲」，且依卷內證據資料，並無積極證據足以證明該等改
    造手槍之殺傷力與制式手槍相當或超過制式手槍，而無最高
    法院100年度台上字第3724號、95年度台上字第2539號、89
    年度台上字第41號判決所謂應依修正前第7條第1項或第4項
    論處之情形，而應依修正前第8條第1項（法定刑為「無期徒
    刑或5年以上有期徒刑，併科新臺幣1,000萬元以下罰金」）
    、第4項（法定刑為「3年以上10年以下有期徒刑，併科新臺
    幣700萬元以下罰金」）規定論處。然依修正後規定，屬「
    非制式手槍」，而應依修正後第7條第1項（法定刑為「無期
    徒刑或7年以上有期徒刑，併科新臺幣3,000萬元以下罰金」
    ）、第4項（法定刑為「5年以上有期徒刑，併科新臺幣1,00
    0萬元以下罰金」）規定論處。經比較修正前後之規定，修
    正後之規定並未較有利於被告，依刑法第2條第1項前段規定
    ，自應適用行為時之法律即修正前槍砲彈藥刀械管制條例之
    規定。
　㈡成立之罪名及罪數
  ⒈核被告就事實欄㈠、㈡所為，各係犯修正前槍砲彈藥刀械管
    制條例第8條第4項之非法持有可發射子彈具殺傷力之槍枝罪
    ；就事實欄㈢所為，係犯修正前槍砲彈藥刀械管制條例第8
    條第4項之非法寄藏可發射子彈具殺傷力之槍枝罪、同條例
    第12條第4項（未修正）之非法寄藏子彈罪。起訴書認為被
    告就事實欄㈠部分有以電鑽打通槍管之製造行為，而犯（修
    正前）槍砲彈藥刀械管制條例第8條第1項之製造可發射子彈
    具有殺傷力改造槍枝罪，就此部分事實認定尚有未恰（詳后
    不另為無罪諭知所述），惟此屬起訴犯罪事實之一部減縮，
    本不生變更起訴法條問題（最高法院97年度台上字第6351號
    判決意旨參照），附此敘明。
　⒉按同時地被查獲持有二種以上之槍砲彈藥刀械，有可能係初
    始即同時地持有之，亦有可能係先後持有而僅同時地被查獲
    。於最初即同時地持有之情形，如持有之客體種類相同（同
    為手槍，或同為子彈者），縱令持有之客體有數個（如數支
    手槍、數顆子彈），仍為單純一罪，不發生想像競合犯之問
    題；若持有二不相同種類之客體（如同時地持有手槍及子彈
    ，或同時地持有槍砲彈藥刀械管制條例所定不同條項之槍枝
    ，如手槍及改造槍枝），則為一行為觸犯數罪名之想像競合
    犯（最高法院96年度台上字第6417號判決參照）。被告如事
    實㈢所示以一行為同時寄藏如附表編號⒍所示子彈29顆，依
    前開說明，應成立單獨一罪。又其以一行為同時寄藏附表
    編號⒌、⒍所示改造手槍及制式子彈，而成立數罪名，應依刑
    法第55條前段想像競合犯之例，從一重之寄藏改造手槍罪處
    斷。
　⒊按槍砲彈藥刀械管制條例所定未經許可持有、寄藏槍枝、子
    彈，其持有、寄藏之繼續，為行為之繼續，而非狀態之繼續
    ，亦即，於受人委託代為保管而持有之際，罪即成立，其犯
    罪之完結須繼續至持有、寄藏行為終了時為止。查被告在10
    8年1月30日上午7時45分許，即前開為警查獲時點之前，各
    如事實欄㈠所示，自103年間某日起，持有如附表編號⒈所
    示改造手槍之行為；如事實欄㈡所示，自105年間某日起，
    持有附表編號⒉所示改造手槍之行為；如事實欄㈢所示，自
    108年1月26、27日間某時起，非法寄藏如附表編號⒌、⒍所
    示改造手槍及制式子彈，均為繼續犯。又依其各該持有或寄
    藏槍枝及子彈而犯罪之開始及持續時間與原因不同、用為持
    有或寄藏各該物品之所在及支配之狀態各異，顯係基於各自
    獨立之犯意而分別所為。按刑罰法規所規定各該特定犯罪，
    除有原已集合多數犯行為構成要件行為態樣或其他特別規定
    者外，行為人主觀上僅須具備對於法條規定各該構成要件之
    「認識」及「意欲」（即構成要件之「知」與「欲」），其
    主觀不法構成要件即已該當，至其動機或在個案中誘發多次
    行為之共同主觀意向聯繫（如概括、整體犯意等）為何，要
    非所問，則被告前開2筆持有改造手槍、1筆寄藏改造手槍（
    暨子彈）之犯行，既均具備完整並可獨立區隔之主、客觀不
    法構成要件，應各自成立並論以數罪而分論併罰之。
　㈢刑之減輕事由部分　
  ⒈按對於未發覺之罪自首而受裁判者，得減輕其刑，但有特別
    規定者，依其規定，刑法第62條定有明文。此所謂發覺，係
    指有偵查犯罪職權之公務員已知悉犯罪事實與犯罪之人而言
    ，而所謂知悉，固不以確知其為犯罪之人為必要，但必其犯
    罪事實，確實存在，且為該管公務員所確知，始屬相當。如
    犯罪事實並不存在而懷疑其已發生，或雖已發生，而為該管
    公務員所不知，僅係推測其已發生而與事實巧合，均與已發
    覺之情形有別。又按槍砲彈藥刀械管制條例第18條第1項前
    段規定，犯本條例之罪自首，並報繳其持有之全部槍砲、彈
    藥、刀械者，減輕或免除其刑。槍砲彈藥刀械管制條例既為
    刑法之特別法，該條例第18條第1項前段規定，即為刑法第6
    2條但書所示之特別規定，自應優先適用。本件被告為警查
    獲之緣由，雖係警方因據檢舉被告持有槍枝而向法院聲請搜
    索票，繼而前往被告上址住處執行搜索時，據被告自承本件
    犯行始查獲。然依被告因本件持有、寄藏槍枝及子彈犯行而
    經扣得如附表所示之物，客觀上既與檢舉人自行蒐證拍攝
    之照片為據，而向警方具體檢舉被告持有之槍枝及行為互異
    ，其事實顯非警方因檢舉人檢舉而已經得悉之情資及嫌疑，
    另依證人即承辦警員李璧池於原審審理中到庭證述時，就其
    原本開始執行搜索之情形，亦證稱：「講實在的，因為當時
    我們查，他是沒有前科素行的，其實跟監的時候也蠻正常的
    ，一般會覺得說有可能也不是有槍枝。」等語（原審卷㈡第1
    26頁）。足徵被告係在承辦警員尚未知悉其本案犯行時，自
    動向警方自首犯罪、接受裁判，並報繳扣案之槍枝、子彈，
    自均該當槍砲彈藥刀械管制條例第18條第1項前段減免其刑
    之要件，爰依該條規定，並考量被告係因警員已前往其住處
    執行搜索，依搜索票記載之執行範圍已然包括其上開自用小
    貨車之情形下，始為自首，暨審酌本案扣案槍枝、子彈數量
    ，情節非輕，就其本案所犯各罪均僅減輕其刑，而不予免除
    其刑，併此敘明。
　⒉被告就事實欄㈢所示寄藏附表編號⒌、⒍所示可發射子彈具有
    殺傷力之槍枝及子彈犯行，於108年1月30日警詢及偵訊、10
    8年1月31日原審法院行偵查中羈押審查程序時，均自白犯罪
    （警卷第2頁反面至第3頁反面；偵卷第16頁；聲羈卷第10頁
    至第11頁；原審卷㈠第380頁至第382頁、第385頁至第390頁
    、第393頁至第398頁），隨後並供出該槍枝、子彈之來源為
    王浚溢，犯罪偵查機關並因其供述而查獲王浚溢持有該等槍
    枝及子彈之犯行，並提起公訴，王浚溢因持有該等槍彈所犯
    之罪，亦經法院判決確定等情，已如前述。是被告就事實欄
    ㈢所犯寄藏可發射子彈具殺傷力之槍枝罪（暨子彈）部分，
    依槍砲彈藥刀械管制條例第18條第4項前段規定減輕其刑，
    並與前開減輕事由依法遞減輕之。另考量被告為前揭自白後
    ，於後續偵查及審判中否認犯罪，且其此部分同時寄藏改造
    手槍及制式子彈，所寄藏之子彈數量非少，不宜免除其刑，
    而僅減輕其刑。至於被告為建構本案有陷害教唆情事而辯稱
    其事實欄㈠、㈡所示持有改造手槍之來源亦為王浚溢、甚至
    包含乙○○，然其此部分所述既不可採，已如前述，自與槍砲
    彈藥刀械管制條例第18條第4項前段規定之要件不符，原不
    待言。
三、不另為無罪諭知部分
　㈠公訴意旨另以被告就前開事實欄㈠所示持有之槍枝，係被告
    於103年間自行在不詳之模型店購得槍管未貫通之道具槍後
    ，在其上址住處以電鑽打通槍管之方式改造成為附表編號⒈
    ，即本件經查獲扣案時所具備有殺傷力之槍枝，因認被告此
    部分並犯修正前槍砲彈藥刀械管制條例第8條第1項非法製造
    可發射子彈並具有殺傷力之槍枝罪嫌而提起公訴。
　㈡按犯罪事實應依證據認定之，無證據不得認定犯罪事實。被
    告或共犯之自白，不得作為有罪判決之唯一證據，仍應調查
    其他必要之證據，以察其是否與事實相符。刑事訴訟法第15
    4條第2項、第156條第2項分別定有明文。本件檢察官起訴被
    告如事實欄㈠所示改造手槍所具備殺傷力之原因，係因被告
    取得該槍後，以電鑽將原本未貫通之槍管鑽孔、貫穿，以改
    造成為具有殺傷力之狀態，並與隨後之持有行為有吸收關係
    而成立一罪。然就此部分犯行，除據被告於警詢及偵查中曾
    經自白以外，既未經扣得其改造槍枝之工具，復無其他可供
    補強被告自白之證據，則此部分事實即應認為不能證明。檢
    察官就此部分起訴之事實，既與被告前開經論罪如事實欄㈠
    所示持有具殺傷力改造手槍之犯行有吸收關係而僅構成單一
    之罪，爰不另為無罪之諭知。辯護人為供證明上開相同之認
    定結果而聲請調查證據，即無調查之必要，附此敘明。
參、上訴論斷
一、維持原判部分
　　原審就被告如事實欄㈡、㈢所示犯行，認為罪證明確，因而
    均適用修正前槍砲彈藥刀械管制條例第8條第4項、第18條第
    1項前段規定，並審酌被告明知具有殺傷力之槍、彈屬違禁
    物，非經許可不得持有、寄藏，竟持有改造手槍，及受託寄
    藏改造手槍及制式子彈，對社會治安存有潛在危險；於本案
    甫遭查獲時，雖自首並自白犯罪，然其後續明知附表編號⒉
    所示改造手槍為其自行所持有，均與王浚溢、乙○○無涉，為
    脫免自己之罪責，竟恣意誣指員警與王浚溢、乙○○配合，故
    意對其陷害教唆，顯無悔意，犯後態度不佳；兼衡被告前無
    任何犯罪科刑紀錄，且查無其有持本案所製造、持有及寄藏
    之槍彈為其他不法行為，並未造成公眾或他人現實之惡害；
    併審酌其於事實欄㈡持有之槍枝僅有1 把，於事實欄㈢除寄
    藏改造手槍1把外，尚寄藏制式子彈多達29顆；及寄藏附表
    編號⒌、⒍所示槍彈僅3、4日即被查獲；暨被告高職畢業之智
    識程度，和父親經營家中蛋行事業，與配偶、父母及2名未
    成年子女同住之生活及經濟狀況等一切情狀，分別量處有期
    徒刑1年4月，併科罰金新臺幣4萬元；有期徒刑10月，併科
    罰金3萬元，並均就併科罰金部分諭知罰金易服勞役之折算
    標準。另諭知扣案附表編號⒉所示被告如事實欄㈡所持有之
    改造手槍1把（含彈匣1 個）、附表編號⒌所示被告於事實
    欄㈢所寄藏之改造手槍1把（含彈匣2個）均係可發射子彈具
    有殺傷力之改造手槍，而屬違禁物，依刑法第38條第1項規
    定，不問屬於犯罪行為人與否，分別於被告如所示事實欄㈡
    、㈢各罪主文欄中宣告沒收。扣案附表編號⒍所示子彈，均
    是具有殺傷力之制式子彈，其中10顆經鑑定試射完畢，僅餘
    彈頭、彈殼，已失其原有子彈之結構及效能，而不再具有殺
    傷力，已非違禁物，自不予宣告沒收；其餘19顆子彈則未經
    試射，仍係結構完好具有殺傷力之子彈，而屬違禁物，依刑
    法第38條第1項規定，不問屬於犯罪行為人與否，於被告附
    表編號⒊所示所犯之罪主文欄中宣告沒收。並就扣案附表
    編號⒊所示非制式子彈5顆，經逐一試射鑑定結果，均係無法
    擊發而不具有殺傷力之子彈，有內政部警政署刑事警察局10
    8年3月21日刑鑑字第1080014952號鑑定書及110年3月3日刑
    鑑字第1100006740號函附卷可稽（偵卷第98頁；原審卷㈡第5
    9頁），而非違禁物，自不予宣告沒收。又扣案附表編號⒋
    所示之槍身1件、彈匣2個、滑套1個、複進簧1個、複進簧桿
    1個，經鑑定結果，上開槍身、彈匣、滑套均非屬公告之槍
    砲主要組成零件，上開複進簧、複進簧桿則均非列入公告之
    槍砲主要組成零件，且該等槍身、彈匣、滑套、複進簧、複
    進簧桿，無法組成具殺傷力之槍枝，被告就此些扣押物被訴
    之非法製造可發射子彈具殺傷力之槍枝未遂罪，亦經原審不
    另為無罪諭知，是就附表編號⒋所示扣案物，均不宣告沒收
    。核其認事用法，尚無不合，量刑亦尚屬妥適。被告上訴辯
    稱係遭陷害教唆所為而指摘原判決此部分為不當，為無理由
    ，應予駁回。
二、撤銷改判部分
　㈠撤銷部分
　　原審就被告犯事實欄㈠所示犯行認為事證明確而予論罪科刑
    ，固非無見。惟查，公訴意旨以被告此部分犯行係犯製造可
    發射子彈具殺傷力之改造手槍罪，然此除被告於警訊及偵查
    中之自白以外，並無其他可資補強之證據，應認為不能證明
    被告犯罪，乃原審依修正前槍砲彈藥刀械管制條例第8條第1
    項之製造具殺傷力槍枝罪予以論究，即有未合。被告上訴除
    否認有製造犯行外，並辯稱其持有之犯行係遭陷害教唆所致
    ，請求撤銷原判決，雖無理由，然原審判決此部分既有前開
    不當，亦屬無可維持，自應由本院將原判決此部分連同定應
    執行刑部分均撤銷，另為適當之判決。
　㈡改判部分
　⒈爰審酌被告係OO年O月OO日出生、受有高職畢業教育程度、以
    協助父親經營蛋行為業之人；與配偶、父母及2名未成年子
    女同住之家庭生活及經濟狀況；前無因犯罪經法院判刑之紀
    錄，有臺灣高等法院被告前案紀錄表1份在卷可按，素行尚
    可。並考量其此部分持有槍枝之種類為改造手槍，犯罪時間
    持續達約5年之久，持有之方式係以槍盒保存並藏放在家中
    營業所用之自用小貨車內，犯罪對於法益所生危害之程度。
    及其犯罪後於甫遭查獲時，雖自首並自白犯罪，然其後續為
    脫免罪責，竟恣意誣指警員與王浚溢、乙○○配合而故意對其
    陷害教唆云云。申言之，犯罪既然不是一種權利，邏輯上自
    然不會因犯罪而產生權利，遑論據此而得以更為侵害他人之
    行為。但凡刑事被告在訴訟上所享有並獲保障之權利，乃源
    於被告原本作為人民而受憲法所保障之基本權。人民因犯罪
    嫌疑而成為刑事被告時，其本於法治國自主原則所衍生之憲
    法上不自證己罪原則，在訴訟程序中固得行使緘默權並無庸
    協助證明自己之犯罪事實，然以此保障被告在程序上可以消
    極不為違背意願陳述之原則，卻無從進一步得出犯罪人為掩
    飾自己犯行而可以積極侵害、誹謗他人之權利。據此堪認被
    告事後顯無悔意，所辯已逾防禦權合理行使之界限，犯後態
    度不佳等一切情狀，量處如主文第二項所示之刑及罰金易服
    勞役之折算標準。暨考量被告部分所犯及上開經維持部分所
    犯3罪，均為槍砲彈藥刀械管制條例所規範之罪，罪質相類
    ，且行為地點相同，並係同時遭查獲，及刑法第51條第5款
    規定所採之限制加重原則等一切情狀，定被告本案所犯3罪
    應合併執行之有期徒刑、罰金及罰金易服勞役之折算標準如
    主文第4項所示。
　⒉扣案附表編號⒈所示被告於事實欄㈠所持有之改造手槍1把（
    含彈匣1個），經鑑定結果，係可發射子彈具有殺傷力之改
    造手槍，而屬違禁物，已如前述，依刑法第38條第1項規定
    ，不問屬於犯罪行為人與否，應在主文其此部分所犯罪刑項
    下宣告沒收。
肆、其他說明部分
　　原判決關於被告另犯製造可發射子彈具殺傷力槍枝未遂部分
    ，既已於判決中交代而予不另為無罪之諭知，復未經有上訴
    權之人提起上訴，爰不在本院審理之範圍，末此敘明。
據上論斷，應依刑事訴訟法第368條、第369條第1項前段、第364
條、第299條第1項前段，修正前槍砲彈藥刀械管制條例第8條第4
項、第12條第4項、第18條第1項前段，刑法第2條第1項前段、第
11條但書、第55條前段、第42條第3項、第51條第5款、第7款、
第38條第1項，判決如主文。
本案經檢察官鍾葦怡偵查起訴，檢察官蔡國禎到庭執行職務。
中　　華　　民　　國　　111 　年　　9 　　月　　27　　日
                      刑事第八庭審判長法  官  陳中和
                                      法  官  任森銓
                                      法  官  陳松檀
以上正本證明與原本無異。
如不服本判決應於收受本判決後20日內向本院提出上訴書狀，其
未敘述上訴理由者，並得於提起上訴後20日內向本院補提理由書
狀（均須按他造當事人之人數附繕本）「切勿逕送上級法院」。
中　　華　　民　　國　　111 　年　　9 　　月　　27　　日
　　　　　　　　　　　　　　　　　　　書記官  李佳旻

附錄本案論罪法條全文：
修正前槍砲彈藥刀械管制條例第8條
未經許可，製造、販賣或運輸鋼筆槍、瓦斯槍、麻醉槍、獵槍、
空氣槍或第4條第1項第1款所定其他可發射金屬或子彈具有殺傷
力之各式槍砲者，處無期徒刑或5年以上有期徒刑，併科新臺幣1
千萬元以下罰金。
未經許可，轉讓、出租或出借前項所列槍枝者，處5年以上有期
徒刑，併科新臺幣1千萬元以下罰金。
意圖供自己或他人犯罪之用，而犯前二項之罪者，處無期徒刑或
7年以上有期徒刑，併科新臺幣1千萬元以下罰金。
未經許可，持有、寄藏或意圖販賣而陳列第1項所列槍枝者，處3
年以上10年以下有期徒刑，併科新臺幣7百萬元以下罰金。
第1項至第3項之未遂犯罰之。
犯第1項、第2項或第4項有關空氣槍之罪，其情節輕微者，得減
輕其刑。
槍砲彈藥刀械管制條例第12條
未經許可，製造、販賣或運輸子彈者，處1年以上7年以下有期徒
刑，併科新台幣500萬元以下罰金。
未經許可，轉讓、出租或出借子彈者，處6月以上5年以下有期徒
刑，併科新台幣300萬元以下罰金。
意圖供自己或他人犯罪之用，而犯前二項之罪者，處3年以上10
年以下有期徒刑，併科新台幣700萬元以下罰金。
未經許可，持有、寄藏或意圖販賣而陳列子彈者，處5年以下有
期徒刑，併科新台幣300萬元以下罰金。
第1項至第3項之未遂犯罰之。
【附表】
編號 犯罪事實 所犯法條及罪名 原判決附表主文 ⒈ 犯罪事實一【起訴書犯罪事實欄一 ㈠】 修正前槍砲彈藥刀械管制條例第8條第1項之非法製造可發射子彈具殺傷力之槍枝罪 【撤銷】 甲○○犯非法製造可發射子彈具殺傷力之槍枝罪，處有期徒刑貳年肆月，併科罰金新臺幣捌萬元，罰金如易服勞役，以新臺幣壹仟元折算壹日。扣案如附表二編號1所示之改造手槍壹把（槍枝管制編號：○○○○○○○○○○號，含彈匣壹個）沒收。 ⒉ 犯罪事實二【起訴書犯罪事實欄一 ㈡】 修正前槍砲彈藥刀械管制條例第8條第4項之非法持有可發射子彈具殺傷力之槍枝罪 【維持】 甲○○犯非法持有可發射子彈具殺傷力之槍枝罪，處有期徒刑壹年肆月，併科罰金新臺幣肆萬元，罰金如易服勞役，以新臺幣壹仟元折算壹日。扣案如附表二編號2所示之改造手槍壹把（槍枝管制編號：○○○○○○○○○○號，含彈匣壹個）沒收。 ⒊ 犯罪事實三【起訴書犯罪事實欄一 ㈢】 修正前槍砲彈藥刀械管制條例第8條第4項之非法寄藏可發射子彈具殺傷力之槍枝罪、同條例第12條第4項（未修正）之非法寄藏子彈罪，想像競合從一重之修正前槍砲彈藥刀械管制條例第8條第4項之非法寄藏可發射子彈具殺傷力之槍枝罪處斷 【維持】 甲○○犯非法寄藏可發射子彈具殺傷力之槍枝罪，處有期徒刑拾月，併科罰金新臺幣參萬元，罰金如易服勞役，以新臺幣壹仟元折算壹日。扣案如附表二編號5所示之改造手槍壹把（槍枝管制編號：○○○○○○○○○○號，含彈匣貳個）、附表二編號6所示之制式子彈共拾玖顆，均沒收。 
【附表二】
編號 扣押物品 數量 備註  起出地點 ⒈ 改造手槍（ZORAKIMOD. 914）【槍枝管制編號0000000000，含彈匣1個】 1 把 *起訴書所載「槍枝三」、現場編號3、3-1*經鑑定結果為改造手槍，由土耳其ATAKARMS廠ZORAKI914型空包彈槍，車通槍管內阻鐵而成，擊發功能正常，可供擊發適用子彈使用，具有殺傷力（見偵卷第97頁內政部警政署刑事警察局108年3月21日刑鑑字第1080014952號鑑定書）*外表明顯特徵： 1.槍身滑套標有「ZORAKI MOD.914」字樣 2.槍托握把有上下2處凹槽*扣案物照片（見警卷第26頁反面至第28頁反面；偵卷第100頁；原審卷㈠第291頁）  車牌號碼00-0000號自用小貨車中C槍盒內 ⒉ 改造手槍（PX900）【槍枝管制編號0000000000，含彈匣1個】 1 把 *起訴書所載槍枝二、現場編號2、2-1*經鑑定結果為改造手槍，由仿WALTHER廠半自動手槍製造之槍枝，換裝土造金屬槍管而成，擊發功能正常，可供擊發適用子彈使用，具有殺傷力（見偵卷第97頁內政部警政署刑事警察局108年3月21日刑鑑字第1080014952號鑑定書）*外表明顯特徵： 1.槍身滑套標有「PX900」字樣 2.槍托握把內凹，並有3個半橢圓形等花樣*扣案物照片（見警卷第21頁反面至第23頁反面；偵卷第99頁至第100頁；原審卷㈠第287頁、第291頁）  車牌號碼00-0000號自用小貨車中B槍盒內 ⒊ 無殺傷力之非制式子彈 5 顆 *現場編號2-2*經鑑定結果均為非制式子彈，由金屬彈殼組合直徑約8.9mm金屬彈頭而成，均無法擊發，皆不具殺傷力（見偵卷第98頁內政部警政署刑事警察局108年3月21日刑鑑字第1080014952號鑑定書；原審卷㈡第59頁同局110年3月3日刑鑑字第1100006740號函）*扣案物照片（見偵卷第101頁；原審卷㈠第287頁、第291頁）   ⒋ 槍身（JP 915） 1 件 *現場編號4*為金屬槍身，非屬公告之槍砲主要組成零件 *左列鑑定函文（見偵卷第98頁內政部警政署刑事警察局108年3月21日刑鑑字第1080014952號鑑定書、第203頁內政部108年11月18日內授警字第1080873456號函）*扣押物照片（見偵卷第101頁至第102頁；原審卷㈠第287頁）   彈匣 2 個 *現場編號4-1*均為金屬彈匣，非屬公告之槍砲主要組成零件    滑套 1 個 *現場編號4-2*為金屬滑套（不具撞針結構），非屬公告之槍砲主要組成零件    複進簧 1 個 *現場編號4-3*為金屬彈簧，未列入公告之槍砲主要組成零件    複進簧桿 1 個 *現場編號4-4*為金屬棒，未列入公告之槍砲主要組成零件   ⒌ 改造手槍（ARMEDFORCES）【槍枝管制編號0000000000，含彈匣2個】 1 把 *起訴書所載「槍枝一」、現場編號1、1-1*經鑑定結果為改造手槍，由仿半自動手槍製造之槍枝，換裝土造金屬槍管而成，擊發功能正常，可供擊發適用子彈使用，具有殺傷力（偵卷第97頁內政部警政署刑事警察局108年3月21日刑鑑字第1080014952號鑑定書）*外表明顯特徵：槍身滑套標有「ARMEDFORCES」字樣，並有4個簍空設計，而可看見其內銀白色之槍管*扣案物照片（警卷第16頁反面至第18頁反面；偵卷第99頁；原審卷㈠第287頁至第289頁）  車牌號碼00-0000號自用小貨車中A槍盒內 ⒍ 制式子彈 29顆 *現場編號1-2*經鑑定結果均為制式子彈，採樣10顆試射，均可擊發，皆具有殺傷力，剩餘19顆雖未經試射，然與上開採樣試射具有殺傷力之子彈，均為合法兵工廠製造之子彈，經一定程度之品管控制，且外觀無明顯改造痕跡，結構完整，故研判均具有殺傷力（偵卷第98頁內政部警政署刑事警察局108年3月21日刑鑑字第1080014952號鑑定書；原審卷㈡第59頁同局110年3月3日刑鑑字第1100006740號函）*扣案物照片（偵卷第101頁；原審卷㈠第287頁至第289頁）   
【卷證索引】
編號 卷證名稱 簡稱 ⒈ 臺南市政府警察局歸仁分局南市警歸偵字第1080061308號卷宗 警卷 ⒉ 臺灣橋頭地方檢察署108年度偵字第1737號卷宗 偵卷 ⒊ 臺灣橋頭地方法院108年度聲搜字第51號卷宗 聲搜卷 ⒋ 臺灣橋頭地方法院108年度聲羈字第31號卷宗 聲羈卷 ⒌ 臺灣橋頭地方法院109年度重訴字第2號卷宗（卷一） 原審卷㈠ ⒍ 臺灣橋頭地方法院109年度重訴字第2號卷宗（卷二） 原審卷㈡ ⒎ 臺灣橋頭地方法院109年度重訴字第2號卷宗（卷三） 原審卷㈢ ⒏ 臺灣高等法院高雄分院110年度上訴字第997號卷宗 本院卷